臺灣高等法院臺中分院民事判決
111年度上字第98號
上  訴  人  楊昆南  
            夏秋蘭  
            楊政育  
            楊禮鴻  
            楊瀞雅  
共      同
訴訟代理人  賈俊益律師
複  代理人  劉孜育  
被上訴  人  洛克斐勒中心大樓管理委員會
法定代理人  張達錩  
訴訟代理人  蔡芳宜律師
上列當事人間請求確認區分所有權人會議決議無效事件，上訴人
對於民國110年12月15日臺灣臺中地方法院110年度訴字第2359號
第一審判決提起上訴，並為訴之追加，本院於111年9月6日言詞
辯論終結，判決如下：
    主      文
上訴及追加之訴均駁回。
第二審訴訟費用（含追加之訴）由上訴人負擔。
    事實及理由
壹、程序方面
    按第二審訴之變更或追加，非經他造同意不得為之，但請求
    之基礎事實同一者，不在此限，民事訴訟法第446條第1項、
    第255條第1項第2款定有明文。上訴人於原審請求確認被上
    訴人於民國109年12月12日召開之洛克斐勒中心大樓（下稱
    系爭大樓）區分所有權人（下稱區權人）會議關於「管理規
    約重新制定案」決議（下稱系爭決議）無效。原審為上訴人
    敗訴之判決，上訴人提起上訴，嗣於本院追加先位聲明求為
    判決確認系爭決議不成立（見本院卷第93頁），原請求改列
    為備位聲明，核與前揭規定相符，自應准許。
貳、實體方面： 　　
一、上訴人主張：
  ㈠上訴人於109年6月3日經臺灣臺中地方法院（下稱臺中地院）
    108年度司執字第2號拍賣抵押物事件，拍定取得坐落臺中市
    ○○區○○段000地號土地（應有部分1121/10000）、地上建物
    即同段建號2124至2129、2131、2133、2134、2136、2139、
    2140、2143至2164、2291（以上位於地上2樓）、2071至207
    6、2078至2087、2092、2094、2096至2099、2104、2105、2
    107、2108、2112至2117、2119（以上位於地下1樓）等71筆
    建物及公共設施建號2267建物（下合稱系爭不動產）。上訴
    人於109年9月25日領得系爭不動產權利移轉證書，109年11
    月11日完成所有權移轉登記，上訴人係系爭大樓之區權人。
        
  ㈡兩造就系爭大樓地下2樓停車位係上訴人之專有部分或全體區
    權人共有部分發生爭議，尚於臺中地院109年度重訴字第714
    號排除侵害事件審理中，被上訴人故意不通知上訴人參加10
    9年11月21日召開之區權人會議（下稱系爭11月21日會議）
    ，該次會議因出席人數及區分所有權比例，合計未達系爭大
    樓規約第64條訂定之出席定額而重新召開，被上訴人亦未通
    知上訴人參加109年12月12日重新召開之區權人會議（下稱
    系爭12月12日會議），系爭12月12日會議作成系爭決議，修
    訂系爭大樓規約如附表編號1至3所示。被上訴人未通知上訴
    人參加區權人會議，系爭11月21日會議開會通知書僅空泛記
    載「討論議案與決議」，未記載議案內容，違反公寓大廈管
    理條例第31、32條就同一議案重新召集之規定，系爭決議應
    不成立。
　㈢被上訴人故意不通知上訴人召開區權人會議，係屬決議無效
    。關於附表編號1、2將原規約列明之公共設施範圍條文刪除
    ，違反公寓大廈管理條例第33條第3款規定；關於附表編號3
    修訂管理委員名額之分配係違反平等權，系爭決議應以民法
    第72條及第148條規定加以審查。又類推適用民法第52條第4
    項規定，現任管理委員於系爭決議表決應予廻避卻未廻避。
    爰依民法第56條第2項規定主張系爭決議內容違反法令應爲
    無效。爰追加先位聲明：確認系爭決議不成立；上訴備位聲
    明：原判決廢棄，確認系爭決議無效。
二、被上訴人答辯：　　
  ㈠系爭109年11月21日會議係於109年10月30日寄出開會通知，
    被上訴人將開會通知寄送當時系爭不動產所有權人亞洲時代
    股份有限公司（上訴人之前手，下稱亞洲時代公司）；系爭
    12月12日會議之開會通知，延用前次開會通知對象再次寄發
    ，係因未接獲上訴人已完成所有權移轉登記之通知，並非故
    意不通知上訴人。系爭決議縱有未通知上訴人開會之情形，
    係屬民法第56條第1項規定之得撤銷事由，系爭決議未經上
    訴人撤銷前，上訴人主張系爭決議不成立，並無依據；且未
    通知被上訴人開會，非屬背於公共秩序或善良風俗之行爲。
　㈡依系爭大樓規約第64條規定，區分所有權人會議之決議應有
    區分所有權人數1/2以上及其區分所有權比例合計1/2以上出
    席。系爭11月21日會議當日出席人數僅13人，未能達全體區
    權人數210人之半數，因無法開議而重新召開系爭12月12日
    會議。系爭12月12日會議簽到出席人數70人，區分所有權比
    例達20639.97㎡，已符合公寓大廈管理條例第32條第1項之規
    定，並無違反決議方法之情事。
　㈢系爭不動產原爲亞洲時代公司出租予家福股份有限公司（下
    稱家福公司），作為經營家樂福量販店使用，被上訴人乃於
    85年3月22日與家福公司簽立協議書，約定家福公司每月應
    繳納回饋金予被上訴人，因此暫未將系爭大樓地上1、2樓及
    地下1、2樓列入規約之管理範圍。迄至109年間家福公司未
    續租而自系爭不動產退場後，被上訴人已無前揭協議書之適
    用，系爭大樓地上1、2樓及地下1、2樓本屬公共設施，爲求
    明確，於系爭12月12日會議中作成系爭決議，修訂規約如附
    表編號1、2所示，並未違反公寓大廈管理條例第33條第3款
    、第148條規定。又系爭大樓爲地上22層、地上3層之商業大
    樓，修訂後就商場部分配置委員1人數係屬合理，亦未違反
    平等權、民法第148條規定；且依系爭大樓規約並未規定現
    任委員應予廻避，自不得類推適用民法第52條第4項規定等
    語，資爲抗辯。聲明：追加之訴及上訴均駁回。
三、法院判斷：
  ㈠按關於區分所有權人決議之效力，公寓大廈管理條例並無明
    文規定，惟公寓大廈管理委員會為人的組織體，區分所有權
    人會議為其最高意思機關。其區分所有權人會議之決議，依
    公寓大廈管理條例第1條第2項規定，應類推適用民法第56條
    關於社團總會決議效力之規定。又按總會之決議，乃多數社
    員基於平行與協同之意思表示相互合致而成立之法律行為，
    如法律規定其決議必須有一定人數以上之社員出席，此一定
    人數以上之社員出席，為該法律行為成立之要件。欠缺此項
    要件，總會決議即屬不成立，尚非單純之決議方法違法問題
    。再就同一次社團法人或非法人團體總會所生之爭執，其法
    律上之評價容有多種（不成立、不存在、得撤銷或無效），
    必其決議先符合成立要件，始須探究該決議是否有得撤銷或
    無效事由之必要（最高法院105年度台上字第393號民事判決
    意旨參照、最高法院103年度第11次民事庭會議㈡決議採相同
    見解）。
  ㈡先位之訴（追加）部分：
  ⑴經查，系爭大樓由被上訴人主任委員張達錩為召集人，召開
    系爭11月21日會議，因出席情形未達系爭大樓規約第64條規
    定之出席定額，召集人張達錩重新召集系爭12月12日會議，
    並於系爭12月12日會議作成系爭決議等情，有被上訴人提出
    第6版修訂規約、系爭11月21日會議之開會通知書、系爭12
    月12日會議之重開議通知書爲據（見原審院卷第73、75頁、
    第381頁），為上訴人所不爭執。則系爭會議係由有召集權
    人張達錩所召集，核先敘明。
　⑵次查，依公寓大廈管理條例第31條雖規定：「區分所有權人
    會議之決議，除規約另有規定外，應有區分所有權人2/3以
    上及其區分所有權比例合計2/3以上出席，以出席人數3/4以
    上及其區分所有權比例占出席人數區分所有權3/4以上之同
    意行之。」；惟因系爭大樓規約第64條規定：「區分所有權
    人會議之決議，除規約另有規定外，應有區分所有權人1/2
    以上及其區分所有權比例合計1/2以上出席，以出席人數1/2
    以上及其區分所有權比例占出席人數區分所有權1/2以上之
    同意行之。」（見原審卷第381頁），故系爭大樓區權人會
    議區權人人數及區分所有權比例定額，應以系爭大樓規約第
    64條規定爲據。再依公寓大廈管理條例第32條第1項規定：
    「區分所有權人會議依前條規定未獲致決議、出席區分所有
    權人之人數或其區分所有權比例合計未達前條定額者，召集
    人得就同一議案重新召集會議；其開議除規約另有規定出席
    人數外，應有區分所有權人3人並1/5以上及其區分所有權比
    例合計1/5以上出席，以出席人數過半數及其區分所有權比
    例占出席人數區分所有權合計過半數之同意作成決議。」，
    關於此部分系爭大樓規約並無相關約定，自應回歸適用公寓
    大廈管理條例第32條第1項規定。
　⑶再查，系爭11月21日會議之出席未達系爭大樓規約第64條規
    定之定額，爲兩造所不爭執；重新召集之系爭12月12日會議
    ，應出席人數爲210人，簽到出席爲70人；區分所有權比例
    應出席46843.11㎡， 簽到出席20639.97㎡，即符合公寓大廈
    管理條例第32條第1項規定「應有區分所有權人3人並1/5以
    上及其區分所有權比例合計1/5以上出席」之情形，有被上
    訴人提出有被上訴人提出系爭11月21日會議記錄、出席人員
    名冊、區權會資料住戶簽收表、交寄大宗掛號函件執據存根
    、系爭12月12日會議之會議記錄、出席人員名冊、重開議資
    料住戶簽收表、交寄大宗掛號函件存根執據等爲證（見原審
    院卷第199至255頁、第259至321頁），亦為上訴人所不爭執
    。則系爭決議依公寓大廈管理條例第32條第1項規定之決議
    方法進行，並非無據。至於系爭11月21日會議之開會通知書
    上雖僅記載「討論議案及決議」（見原審卷第73頁），惟系
    爭12月12日會議之開會通知書上已記載「原訂109年11月21
    日召開區分所有權人會議，因出席區分所有權人之人數及其
    區分所有權比例未達本大樓規約第64條訂定之法定出席定額
    ，以致無法開議，爰依公寓大廈管理條例第32條之規定，就
    同一議案重新召開會議事宜如下：……討論議案：1.管理規約
    重新制定案。」（見原審卷第75頁），前者雖未明白記載議
    案之內容，後者已說明係就同一議案重新召開會議，上訴人
    主張系爭決議之決議方法不得適用公寓大廈管理條例第32條
    第1項規定，尚難採憑。
　⑷按拍賣之不動產，買受人自領得執行法院所發給權利移轉證
    書之日起，取得該不動產所有權，強制執行法第98條第1項
    前段定有明文。本件上訴人主張其於109年5月7日拍定取得
    系爭不動產，於109年9月25日領得系爭不動產權利移轉證書
    ，而於109年11月11日完成所有權移轉登記，爲被上訴人所
    不爭執（見原審卷第354頁）。且依證人邱○○於本院證述：
    他是系爭大樓之住戶，109年6月他在法院網站看到原本家樂
    福商場承租部分由上訴人拍定時，他就告知主委張達錩；上
    訴人之代表人於109年10月間爲了地下2、3樓停車位問題已
    開始和管理委員會進行溝通等情（見本院卷第191至192頁）
    。由證人邱○○上開證述可知，被上訴人於系爭11月21日會議
    召開前，應已得知上訴人爲系爭不動產之拍定人。被上訴人
    抗辯其寄發系爭11月21日會議開會通知書，係依寄發時間10
    9年10月30日斯時之登記名義人即上訴人前手亞洲時代公司
    而寄發，系爭12月12日會議開會通知書亦依前次寄發對象而
    通知等情，有被上訴人提出之交寄大宗掛號函件存根爲憑（
    見原審卷第249至255頁、第315至319頁）。被上訴人雖然知
    悉上訴人係系爭不動產之拍定人，惟因上訴人尚未辦理所有
    權登記，而以系爭不動產之登記名義人爲通知對象，且上訴
    人於109年11月11日完成所有權移轉登記亦未通知被上訴人
    ，致被上訴人仍以亞洲時代公司爲通知對象，雖有疏漏，難
    認被上訴人有故意不通知上訴人之惡意。且被上訴人未通知
    上訴人開會，亦未造成召集人資格及出席定額有何不符法令
    或規約之情事，僅屬系爭決議是否得撤銷事由之問題，非屬
    決議不成立之事由。
　⑸基上，被上訴人未通知上訴人召開區權人會議，固有程序上
    之瑕疵，此召集程序之瑕疵並非決議不成立之事由，依民法
    第56條第1項規定係屬得撤銷之決議，於未經區權人依法請
    求法院撤銷系爭決議前，系爭決議仍為存在，上訴人據此事
    由主張系爭決議不成立，並無理由，應予駁回。
　㈢備位之訴（上訴）部分：
　　上訴人先位之訴既無理由，本院就其備位之訴加以審理如下
    ：
　⑴上訴人主張被上訴人故意不通知上訴人召開區權人會議，係
    違反民法第72條規定：
　①按民法第72條所謂法律行為有背於公共秩序或善良風俗者無
    效，乃指法律行為本身違反國家社會一般利益及道德觀念而
    言而法律行為是否違反公序良俗，則應就法律行為之內容，
    附隨情況，以及當事人之動機、目的及其他相關因素綜合判
    斷之（最高法院69年台上字第2603號判決先例、83年度台上
    字第1530號判決參照）。
　②經查，被上訴人未通知上訴人召開區權人會議，僅屬召集程
    序之瑕疵，難認有何故意侵害上訴人之行爲，業經本院認定
    如前，上訴人執此主張系爭決議背於公共秩序或善良風俗，
    應無理由。至於上訴人所舉最高法院106年度台上字第57號
    判決意旨（見本院卷第181至185頁），所涉之基礎事實係董
    事會未通知監察人列席陳述意見，與本件之基礎事實並不相
    同，自難比附援引。 
　⑵上訴人主張關於附表編號1、2之規約修訂係違反公寓大廈   
   管理條例第33條第3款規定部分：
　①按公寓大廈之共用部分，係指公寓大廈專有部分以外之其他
    部分及不屬專有之附屬建築物，而供共同使用者；約定專用
    部分，則指公寓大廈共用部分經約定供特定區分所有權人使
    用者而言。各區分所有權人按其共有之應有部分比例，對建
    築物之共用部分及其基地有使用收益之權。但另有約定者從
    其約定。約定專用部分之範圍及使用主體，非經載明於規約
    ，不生效力（公寓大廈管理條例第3條第4款、第5款、第9條
    第1項、第23條第2項第1款分別定有明文）。又共有人對共
    有物之特定部分占用收益，須徵得其他共有人全體同意。共
    有人間就共有物之全部劃定範圍，各自占用共有物之特定部
    分而為管理者，為共有物之分管契約（最高法院100年度台
    上字第776號判決意旨參照）。故區權人得就共有部分之特
    定部分約定專用之方法，於管理條例施行後，應依規約為之
    ，於管理條例施行前，即應由區權人以分管契約為之。惟仍
    應以規約已就共用部分約定專用，或經全體共有人同意由共
    有人就特定部分占用，始足當之。
　②經查，被上訴人主張系爭不動產原爲家樂福量販店使用而收
    取回饋金，因而未將系爭大樓地上1、2樓及地下1、2樓列入
    規約之管理範圍，迄至109年間家樂福賣場自系爭不動產退
    場後，而於系爭決議修訂規約如附表編號1、2所示，此有被
    上訴人與家福公司之協議書及臺中地院拍賣公告爲據（見本
    院卷第53至59頁、原審卷第355-1至355-12頁）。又上訴人
    取得系爭不動產之後，於地下2樓停車位設置障礙物，被上
    訴人對上訴人提起排除侵害訴訟，經臺中地院認定上訴人並
    未取得地下2樓停車位之專用權利而判決上訴人敗訴，此有
    臺中地院109年度重訴字第714號民事判決在卷可稽（見本院
    卷第153至163頁），則兩造就上訴人是否爲地下2樓停車位
    之約定專用權利人固有爭執。
　③次查，依公寓大廈管理條例第33條第3款前項規定：「依第56
    條第1項規定成立之約定專用部分變更時，應經使用該約定
    專用部分之區分所有權人同意。」。惟觀之系爭大樓第6版
    規約第6條：「本大樓之公共設施如：中央監控系統控制室
    、電信機房、梯(含機房)、電扶梯、3樓門廳、各樓層中廳
    、廁、茶水間、托把間、管道間、樓梯間、地下3樓停車等
    ，皆由管理處統一負責維護、維修、清潔與管理。」，係就
    系爭大樓由被上訴人統一負責維護、維修、清潔與管理之公
    共設施部分爲規定；另同版第15條：「大樓停車場在地下3
    樓，有『車位使用證明』文件之各戶，每車位由大樓管理委員
    會免費發給『遙控器』與『感應卡』各乙枚，任何時段各戶車輛
    均應按規定之車位停放，並遵守停車場管理之各項規定。」
    ，係就地下3樓停車位之管理方式爲規定。被上訴人於系爭
    決議將第6版規約第6、15條均予刪除（即附表編號1、2），
    僅係對負責維護、維修、清潔與管理之公共設施及對地下3
    樓停車位管理方式，不在規約中明訂，並未認定上訴人對於
    地下2樓停車位是否有約定專用權利，更遑論有何變更約定
    專用權利可言。    　　
　④再查，依被上訴人提出之臺中市○○區○○段0000○號建物登記第
    二類謄本所示，其建物門牌記載為：○○路一段000號等公共
    設施、主要用途：共有部分、層數：22層、層次：1～22層及
    屋頂突出物、地下1～3層（見原審卷第153頁），即系爭大樓
    公共設施之具體範圍，應依前述法律規定及公共設施建物保
    存登記之內容定之。兩造固因系爭大樓地下2樓停車位性質
    發生爭執而另案訴訟中，惟地下2樓停車位是否為系爭大樓
    之公共設施及是否屬2267建號建物保存登記之範圍，應由受
    訴法院依法調查相關事證而為認定，並不因系爭決議刪除第
    6版第6條、第15條規定，即影響上訴人對於系爭大樓共用部
    分是否有約定專用權利之認定，則上訴人主張附表編號1、2
    之規約修訂，違反公寓大廈管理條例第33條第3款規定，亦
    無理由。
　⑶上訴人主張關於附表編號3之規約修訂係違反平等權、民法第
    148條規定部分：
　①系爭大樓為地上22層、地下3層之商業大樓，依拍賣公告記載
    ：地下2、3樓為停車場，地上2樓及地下一樓為商場，且大
    部分打通使用，業據原審調取系爭執行事件卷查明。則關於
    附表編號3之規約修訂：「委員名額，合計13名，並得置候
    補委員3名。委員名額之分配方式採分區劃分：3樓（含）以
    上辦公區12名；二樓（含）以下賣場區1名。」，係依系爭
    大樓各區使用性質之不同，分區分配賣場區及辦公室區之管
    理委員名額，難認有何不合理之處。至於上訴人主張取得區
    分所有權高達71個單位，卻限制管理委員之名額只有1位，
    顯然不符合平等原則云云。惟依系爭不動產之拍賣公告附表
    所示，上訴人取得之71個單位中，最小面積18.11平方公尺
    ，最大面積227.80平方公尺，其餘多爲數十平方公尺，均位
    於地上2樓及地下1樓（見原審卷第34至44頁），上訴人亦自
    承：「大小不一定，如果是2樓大約是一個店面，如果在地
    下1樓就是一個攤商。二樓商場的單位也是有大有小，要看
    拍賣公告附表。」等語（見本院卷第261頁）。系爭不動產
    之加總面積不會超過2個樓層之面積，僅占系爭大樓樓層總
    面積約十分之一，上訴人主張管理委員名額之分配應以單位
    數爲準並不合理，則上訴人主張關於附表編號3之規約修訂
    係違反平等權，並無理由。 
　②按民法第148條第1項所稱權利之行使，不得以損害他人為主
    要目的者，係指行使權利，專以損害他人為目的之情形而言
    ，若為自己之利益而行使，縱於他人之利益不無損害，然既
    非以損害他人為主要目的，即無該條項規定之適用（最高法
    院79年度台上字第2768號、69年度台上字第1079號判決意旨
    參照）。經查，管理委員會係為執行區權會決議事項及公寓
    大廈管理維護工作，由區權人選任住戶若干人為管理委員所
    設立之組織，公寓大廈管理條例第3條第9款定有明文。且依
    系爭決議修訂之第7版規約第13條第10款規定出席委員會每
    次補助車馬費新臺幣1,000元，別無其他報酬，即管理委員
    受任執行職務相當於無給職，相較於一般住戶，並無因擔任
    管理委員而取得何種額外之利益。又依修訂第7版管理規約
    第12條第3、4款規定管理委員之任期為2年，即管理委員係
    定期改選，上訴人縱因賣場區分配管理委員名額1名，而無
    法於同屆次均受選任為管理委員，然仍可透過定期改選而遞
    次受選任為管理委員，上訴人亦可透過參與區權會之方式就
    系爭大樓之公共事務表示意見，難認附表編號3之規約修訂
    ，有不當剝奪或限制上訴人行使權利之情事或係以損害上訴
    人為主要目的。
　⑷上訴人主張應類推適用民法第52條第4項規定部分：
　　上訴人主張現任管理委員應類推適用民法第52條第4項規定
    ：「社員對於總會決議事項，因自身利害關係而有損害社團
    利益之虞時，該社員不得加入表決，亦不得代理他人行使表
    決權」。惟關於附表編號1至3之規約修訂，與現任管理委員
    有何利害關係，上訴人並未舉證說明，則上訴人認附表編號
    1至3之規約修訂屬於現任管理委員之個人利益，而主張管理
    委員應於系爭決議廻避表決，顯有誤會。
　⑸基上，上訴人主張被上訴人故意不通知開會、系爭決議違反
    公寓大廈管理條例第33條第3款、民法第52條第4項、第72條
    、第148條等規定，請求確認系爭決議無效，為無理由，應
    予駁回。
四、綜上所述，上訴人於本院追加先位請求確認系爭決議不成立
    ，及原起訴主張備位請求確認系爭決議無效，均無理由，應
    予駁回。原審就備位請求部分，為上訴人敗訴之判決，並無
    不合。上訴論旨指摘原判決不當，求予廢棄改判，為無理由
    ，應駁回其上訴。
五、本件事證已臻明確，兩造其餘之攻擊或防禦方法及所用之證
    據，經本院斟酌後，認為均不足以影響本判決之結果，爰不
    逐一論列，附此敘明。
六、據上論結，本件上訴及追加之訴均為無理由，判決如主文。
中　　華　　民　　國　　111 　年　　9 　　月　　20　　日
            民事第一庭    審判長法  官  張瑞蘭
                                法  官  林孟和
                                法  官  廖穗蓁
正本係照原本作成。
如不服本判決，應於收受送達後20日內向本院提出上訴書狀，其
未表明上訴理由者，應於提出上訴後20日內向本院補提上訴理由
書（須按他造當事人之人數附繕本）。因疫情而遲誤不變期間，
得向法院聲請回復原狀。
上訴時應提出委任律師或具有律師資格之人之委任狀；委任有律
師資格者，另應附具律師資格證書及釋明委任人與受任人有民事
訴訟法第466條之1第1項但書或第2項所定關係之釋明文書影本。
如委任律師提起上訴者，應一併繳納上訴裁判費。 
                                書記官  黃美珍 
　　　　　　　　　　　　　　　    
中　　華　　民　　國　　111 　年　　9 　　月　　20　　日

【附表】
編號 系爭決議修正規約（第7版修正） 107年8月4日修正規約（第6版修正）  1 刪除此規定 第6條： 本大樓之公共設施如：中央監控系統控制室、電信機房、梯(含機房)、電扶梯、3樓門廳、各樓層中廳、廁、茶水間、托把間、管道間、樓梯間、地下3樓停車等，皆由管理處統一負責維護、維修、清潔與管理。  2 刪除此規定 第15條： 大樓停車場在地下3樓，有「車位使用證明」文件之各戶，每車位由大樓管理委員會免費發給「遙控器」與「感應卡」各乙枚，任何時段各戶車輛均應按規定之車位停放，並遵守停車場管理之各項規定。  3  新增11條第2項規定： 爲處理區分所有關係所生事務，本公寓大廈由區分所有權人選任住戶為管理委員組成管理委員會。管理委員會組成如下： ㈠主任委員1名。 ㈡副主任委員1名。 ㈢財務委員(負責財務業務之委員)l名。 ㈣監察委員(負責監察業務委員）1名。 ㈤委員9名。 前項委員名額，合計13名，並得置候補委員3名。委員名額之分配方式採分區劃分：3樓（含）以上辦公區12名；二樓（含）以下賣場區1名。